【裁判字號】    99,消債更,209
【裁判日期】    990805
【裁判案由】    聲請更生程序
【裁判全文】
臺灣高雄地方法院民事裁定           99年度消債更字第209號
聲  請  人
即  債務人  甲○○
上列當事人因消費者債務清理事件聲請更生，本院裁定如下：
    主  文
聲請駁回。
聲請費用由聲請人負擔。
    理  由
一、按債務人聲請更生時，應提出財產及收入狀況說明書，財產
    及收入狀況說明書，應表明收入及必要支出之數額、原因及
    種類及依法應受債務人扶養之人，並提出證明文件；法院認
    為必要時，得定期命債務人據實報告更生聲請前二年內財產
    變動之狀況，並對於前條所定事項補充陳述、提出關係文件
    或為其他必要之調查，消費者債務清理條例第43條第1 項、
    第6 項及第44條分別定有明文。次按聲請更生或清算不合程
    式或不備其他要件者，法院應以裁定駁回之，但其情形可以
    補正者，法院應定期間先命補正；又債務人經法院通知，無
    正當理由而不到場，或到場而不為真實之陳述，或拒絕提出
    關係文件或為財產變動狀況之報告者，應駁回之，同條例第
    8 條及第46條第3 款分別定有明文。
二、本件聲請人向本院聲請更生，雖主張：其有不能清償債務情
    事，對於金融機構因消費借貸、自用住宅借款、信用卡或現
    金卡契約而負債務，曾向最大債權金融機構請求協商成立，
    因有不可歸責於己之事由不能履行，且其無擔保或無優先權
    之債務總額未逾新臺幣1,200 萬元，復未經法院裁定開始清
    算程序或宣告破產，爰請求准予更生等語。
三、經查：聲請人具狀聲請更生，未提出依法應分擔扶養母親乙
    ○○○、公公戊○○、婆丁○○義務之人數及分擔比例、應
    分擔扶養義務人之身分資料，且關於其於95年與台新銀行達
    成協商後未曾繳納協商款項以及無法繳納為何同意協商還款
    條件之原因、乙○○○及父親丙○○有無領取勞保老年給付
    、勞工退休金或其他老年年金（如農保、漁保）、津貼給付
    及其金額，以及配偶己○○、戊○○、丁○○、丙○○、乙
    ○○○目前有無工作及每月收入目前有無工作及每月收入情
    形等節，亦均未為說明，經本院於民國99年6 月1 日發函命
    聲請人於同年月11日前補正，該通知於99年6 月9 日寄存於
    聲請人居住地之建國派出所，聲請人遲未補正，本院乃於99
    年7 月1 日再次發函通知聲請人應於99年7 月9 日前補正，
    否則應依法駁回其更生之聲請，該通知於99年7 月7 日寄存
    送達於建國派出所，此有上開通知及送達回證在卷可稽（見
    本院卷第198 頁、第201 頁、第213 頁、第217 頁）。然而
    ，聲請人遲至99年7 月21日始具狀到院，且於書狀中僅陳明
    公婆年長、老公失業、孩子就學中，家中經濟重擔全由聲請
    人負擔，無力清償債務等語，仍未就本院2 度函詢事項予以
    釋明並提出相關資料佐證。是本件聲請人聲請更生不合程式
    ，經本院命補正而未補正，且法院命其補充陳述事項亦未補
    正，依上說明，自應駁回其更生之聲請，爰裁定如主文。
中    華    民    國    99    年    8     月    5     日
                  民事第六庭  法      官  林書慧
上為正本係照原本作成
如不服本裁定，應於裁定送達後10日內，以書狀向本院提出抗告
，並繳納抗告費新臺幣1千元
中    華    民    國    99    年    8     月    5     日
                              書  記  官  史華齡

司法院資訊處製作；財團法人民間司法改革基金會備份。
